# 请教陈版，关于评估调账和资本公积的确认

提问人：hrtsex 时间：2013-05-24 08:37:19
背景：一次性100%收购某个人独资企业（主要资产为采矿权、探矿权及固定资产），因个人独资企业财务报表中“无形资产”无账面价值、部分“固定资产”未在账面体现。针对这种情况，拟对个人独资企业的财务报表进行调整： 思路一、审计进场时认可了无形资产无账面价值就无账面价值，只是针对固定资产要求双方签订资产移交清单，然后财务根据移交清单中未入账的资产按照市场价估算入账价值，同时确认资本公积； 思路二、现经过中介机构多方讨论，基本确定按照收购日的评估值（评估报告为后补）对个人独资企业的资产重新入账。 现请教陈版两个问题： 1 、思路一对固定资产的账务处理是否合适？思路一这种情况确认资本公积是否必须取得评估报告？ 2 、如取得评估报告后，是否固定资产和无形资产均需根据评估值入账？我的想法是如固定资产可按照思路一操作，这样工作量就减少了很多，不然之前固定资产的工作就白做了！

回答人：chenyiwei
回复 ying0518 的帖子
基本赞同此处观点。另外补充一点：这类情况一般所购买的个人独资企业就是一个矿，其绝大部分价值体现在其所拥有的采矿权（或者其他矿业权）中。如果选择按购买日公允价值调帐的，可以对除了矿业权以外的其他各项资产、负债均分别按照公允价值调整，最后将合并总成本减去除了矿业权以外的其他净资产的公允价值后的剩余部分作为矿业权资产的调整后入帐价值。